臺灣宜蘭地方法院交通事件裁定　　　　 96年度交聲字第219號
原處分機關　交通部公路總局臺北區監理所宜蘭監理站
異　議　人　甲○○
即受處分人
上列異議人因違反道路交通管理處罰條例案件，對於交通部公路
總局臺北區監理所宜蘭監理站於民國96年7月20日所為宜監字第
裁43-Q00000000號裁決處分，聲明異議，本院裁定如下：
        主  文
異議駁回。
        理  由
一、原處分意旨略以：異議人即受處分人甲○○於民國96年4月1
    2日9時35分許，駕駛車牌號碼RB6-851號輕型機車沿宜蘭縣
    宜蘭市○○路左轉中山路方向行駛，因闖紅燈及行車執照未
    隨身攜帶，為警在中山路與公園路口處攔下告發，經交通部
    公路總局臺北區監理所宜蘭監理站以宜監字第裁43-Q000000
    00號裁決書依違反道路交通管理處罰條例第53條第1項及第1
    4條第2款之規定，處罰鍰新臺幣（下同）2,100元，並依同
    條例第63條記違規點數3點等語。
二、異議意旨略以：異議人當時左轉時號誌為綠燈，如警認為其
    闖紅燈，應馬上攔下，而非在過2個路口後才攔下。又警員
    亦未告知其有被開紅單，故其不知到期日，且之後亦未收到
    任何通知，為此，聲明異議。云云。
三、按汽車駕駛人，行經有燈光號誌管制之交岔路口闖紅燈者，
    處1,800元以上5,400元以下罰鍰；汽車駕駛人駕駛汽車違反
    道路交通管理處罰條例第53條規定者，並記違規點數3點；
    又汽車行駛，行車執照未隨車攜帶者，處汽車所有人新臺
    300元以上600元以下罰鍰，並責令改正、補換牌照或禁止其
    行駛，道路交通管理處罰條例第53條第1項、第63條第1項第
    3款、第14條第2款分別定有明文。
四、經查：
（一）異議人於上揭時間，駕駛上開輕型機車，沿宜蘭縣宜蘭市
      ○○路左轉中山路方向行駛，因在自強路與中山路口處為
      警舉發，而當時伊未攜帶行照之事實，業據異議人陳述明
      確（詳本院卷第16、17頁），核與證人即舉發之宜蘭縣警
      察局宜蘭分局進士派出所警員夏中海證述情節相符（詳本
      院卷第22頁），足證當日異議人確有騎車未攜帶行照之事
      實。
（二）證人夏中海證稱：當天其騎警用機車沿自強路由西向東方
      向行駛，當在自強路與中山路口處等停紅綠燈時，見對向
      異議人之機車闖紅燈左轉。因當時為紅燈，經過約10秒許
      ，才右轉前去攔異議人，在中山路與公園路口攔下。攔下
      後，有告知異議人闖紅燈，並請伊出示證件，但異議人表
      示不知有闖紅燈，且僅提出駕駛執照，而未提出行照等語
      。而異議人對證人之陳述表示：「沒有意見，就是這樣。
      」等語（詳同卷第22頁），而證人當時能確切陳述異議人
      之車行方向，故證人應確有看見異議人之機車行駛過程。
      且證人之證詞，適足以證明因證人未當場攔下異議人之原
      因，係因停等綠燈之故。又上開證人與異議人素不相識、
      又無怨隙，應無故意攀誣可能，其所為證詞應堪採信。何
      況警員執行公務時，本身即受有行政懲處責任之監督，且
      其到庭具結作證，更係以刑事責任擔保其證言之真實性，
      故上開證述內容，以及其所記錄舉發之本件違規事實，經
      核應無不可採信之處。從而異議人於前述時、地，騎乘機
      車行經設有燈光號誌管制設施之交岔路口時，有闖紅燈之
      違規行為，應可認定。
（三）又按「行為人有違反道路交通管理處罰條例之情形者，應
      填製舉發違反道路交通管理事件通知單，並於被通知人欄
      予以勾記，其通知聯依下列規定辦理：一當場舉發者，應
      填記駕駛人或行為人姓名、性別、出生年月日、地址、身
      分證統一編號及車主姓名、地址、車牌號碼、車輛種類。
      被查獲之駕駛人或行為人為受處分人時，應於填記通知單
      後將通知聯交付該駕駛人或行為人簽名或蓋章收受之；拒
      絕簽章者，仍應將通知聯交付該駕駛人或行為人收受，並
      記明其事由及交付之時間；拒絕收受者，應告知其應到案
      時間及處所，並記明事由與告知事項，視為已收受。」，
      違反道路交通管理事件統一裁罰基準及處理細則第11條第
      1項第1款亦規定甚明。查異議人上開違規行為係經證人夏
      中海當場予以攔停告知上開違規事實，依法填記異議人之
      姓名、性別、出生年月日、地址、身分證統一號碼及車主
      姓名、地址、車牌號碼等資料製單予以舉發，有前述違反
      道路交通管理事件通知單可稽。又異議人陳稱：警員當場
      有拿伊之駕照填載罰單，並有告知未帶行照及闖紅燈。又
      警員係在異議人前約1、2公尺處之警察機車旁填寫等語（
      詳同卷第17、18頁），而異議人更稱：「警察有拿罰單要
      我簽名，但我沒有拿罰單也沒有簽名，因為我沒有闖紅燈
      。」足證當時證人夏中海有將填寫好之舉發違反道路交通
      管理事件通知單交付異議人，並告知其違規事由、到案期
      間及處所，惟遭異議人拒絕簽收之事實，此核與該通知單
      上證人所載「拒絕簽收」之事實相符（詳同卷第5頁）。
      則證人依上開違反道路交通管理事件統一裁罰基準及處理
      細則第11條第1項第1款規定舉發，並無何違法不當之處。
      準此，揆諸前揭違反道路交通管理事件統一裁罰基準及處
      理細則第11條第1項第1款之規定，本件舉發違反道路交通
      管理事件通知單在異議人拒絕簽收後，證人記明其事由時
      ，即視為異議人業已收受，依法自無另行寄發本件違反道
      路交通管理事件通知單之必要，原處分機關逕行裁決，亦
      無違誤。
五、綜上所述，異議人於前述時、地，騎乘機車未隨身攜帶行車
    執照，且違規闖紅燈之事實既可認定。原處分機關依道路交
    通管理處罰條例第53條第1項、第63條第1項第3款及第14條
    第2款規定，處罰鍰2,100元，並依同條例第63條記違規點數
    3點規定，於法並無不合。異議人猶執前詞，指摘原處分違
    法，為無理由，應予駁回。
六、據上論斷，應依道路交通案件處理辦法第19條，裁定如主文
    。
中　　華　　民　　國　　96　　年　　8 　　月　　27　　日
                  交通法庭  法  官  張育彰
以上正本證明與原本無異。
如不服本裁定應於送達後5日內向本院提出抗告狀（應附繕本）
。
                            書記官  林慶生
中　　華　　民　　國　　96　　年　　8 　　月　　27　　日
